臺灣高雄地方法院刑事判決　　　　　100年度審交易字第401號
公　訴　人　臺灣高雄地方法院檢察署檢察官
被　　　告　蘇正旺
上列被告因過失傷害案件，經檢察官提起公訴（100 年度偵字第
7962、12107號），本院判決如下：
    主  文
本件公訴不受理。
    理  由
一、公訴意旨如起訴書所載（如附件）。
二、按告訴乃論之罪，告訴人於第一審辯論終結前，得撤回其告
    訴；又告訴經撤回者，法院應諭知不受理之判決，刑事訴訟
    法第238條第1項，及第303條第3 款定有明文。
三、本件被告因過失傷害案件，經檢察官提起公訴，認被告係犯
    刑法第284 條第1 項前段之過失傷害罪，依同法第287 條前
    段之規定須告訴乃論。茲因被告業與告訴人達成和解，告訴
    人業已具狀聲請撤回本件告訴，有本院刑事案件移付調解簡
    要紀錄、調解筆錄、告訴人撤回告訴狀各1 份在卷可參，揆
    諸前開說明，爰不經言詞辯論，逕為諭知不受理之判決。
據上論斷，應依刑事訴訟法第303條第3 款、第307條，判決如主
文。
中    華    民    國   100    年    8     月    15    日
                  刑事第十庭    法  官  張  震
如不服本判決應於收受判決後10日內向本院提出上訴書狀，並應
敘述具體理由。其未敘述上訴理由者，應於上訴期間屆滿後20日
內向本院補提理由書(均須按他造當事人之人數附繕本)「切勿逕
送上級法院」。
中    華    民    國   100    年    8     月    15    日
                                書記官  邱家銘
附件：
臺灣高雄地方法院檢察署檢察官起訴書
                                    100年度偵字第7962號
                                    100年度偵字第12107號
    被      告  蘇正旺  男  45歲（民國○○年○月○○日生）
                        住高雄市○○區○○路582號4樓
                        國民身分證統一編號：Ｚ000000000號
上列被告因過失傷害案件，已經偵查終結，認應該提起公訴，茲
將犯罪事實及證據並所犯法條分敘如下：
            犯罪事實
一、蘇正旺於民國99年9月21日上午8時許至中午12時40分之間，
    在位於高雄市鳳山區之五甲釣蝦場內，飲用若干量之啤酒及
    摻有米酒之保力達藥酒。其於飲酒完畢後明知已反應較慢，
    感覺減低，無法安全駕駛動力交通工具，竟仍隨即騎乘車牌
    號碼XNZ-295號重機車自該釣蝦場上路（蘇正旺所涉酒醉駕
    車犯行部分已另為緩起訴處分），欲返回其位於高雄市○○
    區○○路582號之住處。嗣同日中午12時50分許，其沿高雄
    市○○區○○路北往南方向外側車道行駛至與中崙橫巷交岔
    口時，適有黃淑君騎乘車牌號碼527-EVY號重機車在其前方
    同向行駛。蘇正旺此時本應與前車保持隨時可以煞停之距離
    及注意車前狀況，隨時採取必要之安全措施。而當時之天候
    為晴天，日間自然光線充足，該處道路係柏油路面，路面乾
    燥無缺陷，道路上無障礙物，視距良好，亦即客觀環境上並
    無令其不能注意之情事，詎其因未保持安全距離及酒醉而反
    應較慢之緣故，見黃淑君在其前方為停等紅燈而將所騎機車
    煞停時，竟未能適時將所騎機車煞停，其機車之前車頭因而
    追撞黃淑君所騎機車之後車尾處，致黃淑君人、車倒地，並
    受有尾底骨前位移、疑尾底骨骨折、第四、五腰椎椎間盤突
    出症等傷害。俟經據報到場之員警對雙方駕駛人均施以酒測
    ，測得蘇正旺吐氣所含酒精之濃度高達1.38MG/L，始查悉上
    情。
二、案經黃淑君告訴及高雄市政府警察局鳳山分局報告偵辦。
            證據並所犯法條
一、證據名稱及待證事項
┌──┬──────────────┬───────────────┐
│編號│        證據名稱            │          待證事項            │
├──┼──────────────┼───────────────┤
│ 一 │道路交通事故現場圖、道路交通│1.被告蘇正旺於犯罪事實欄所載時│
│    │事故調查報告表、道路交通事故│  、地騎乘重機車追撞在其前方同│
│    │現場及車損照片。            │  向行駛之由告訴人黃淑君所騎乘│
│    │                            │  之重機車之事實。            │
│    │                            │2.本案車禍發生當時之客觀環境並│
│    │                            │  無令被告不能與前車保持安全距│
│    │                            │  離及注意車前狀況之事實。    │
├──┼──────────────┼───────────────┤
│ 二 │告訴人黃淑君於警詢及偵查之陳│告訴人因本案車禍而當場受有如犯│
│    │述、阮綜合醫療社團法人阮綜合│罪事實欄所載傷勢之事實。      │
│    │醫院診斷證明書。            │                              │
├──┼──────────────┼───────────────┤
│ 三 │被告於警詢及偵查中之陳述、高│1.被告於本案車禍發生後遭據報到│
│    │雄縣政府警察局交通警察隊酒精│  場之員警當場施以酒測後，測得│
│    │濃度呼氣測試報告、刑法第一百│  吐氣中所含酒精濃度高達1.38MG│
│    │八十五條之三案件測試觀察紀錄│  /L，顯見被告係於酒醉狀態下騎│
│    │表報告書。                  │  乘機車之情形。              │
│    │                            │2.被告騎乘機車於犯罪事實欄所載│
│    │                            │  時、地追撞在其前方由告訴人所│
│    │                            │  騎乘之機車之事實。          │
└──┴──────────────┴───────────────┘
二、按汽車在同一車道行駛時，除擬超越前車外，後車與前車之
    間應保持隨時可以煞停之距離；汽車行駛時，駕駛人應隨時
    注意車前狀況及兩車併行之間隔，並隨時採取必要之安全措
    施，道路交通安全規則第94條第1項、第3項分別定有明文。
    今被告因酒醉而疏未遵守上開交通安全規則，致發生本案之
    車禍及告訴人因而受傷，其有過失甚明。故核被告所為，係
    犯刑法第284條第1項之過失傷害罪。又被告係因酒醉駕車而
    致告訴人受傷，應依道路交通管理處罰條例第86條第1項之
    規定加重其刑。
三、依刑事訴訟法第251條第1項提起公訴。
      此    致
臺灣高雄地方法院
中    華    民    國   100    年    4     月    22    日
                                檢  察  官    李  廷  輝
上正本證明與原本無異
中    華    民    國   100    年    5     月    3     日
                                書  記  官
所犯法條：
中華民國刑法第284條（過失傷害罪）
因過失傷害人者，處6月以下有期徒刑、拘役或5百元以下罰金，
致重傷者，處1年以下有期徒刑、拘役或5百元以下罰金。
從事業務之人，因業務上之過失傷害人者，處1年以下有期徒刑
、拘役或1千元以下罰金，致重傷者，處3年以下有期徒刑、拘役
或2千元以下罰金。